【裁判字號】    88,訴,2438
【裁判日期】    890802
【裁判案由】    毒品危害防制條例
【裁判全文】
臺灣高雄地方法院刑事判決                        八十八年度訴字第二四三八號
    公  訴  人  臺灣高雄地方法院檢察署檢察官
    被      告  甲○○
右列被告因違反毒品危害防制條例案件，經檢察官提起公訴（八十八年度偵字第二二
七七二號），本院判決如左：
    主  文
甲○○連續轉讓第一級毒品，累犯，處有期徒刑壹年貳月。殘留海洛因之注射針筒參
支、削尖吸管壹支、殘有安非他命之夾鏈袋參個、玻璃球壹支，均沒收銷燬之，空夾
鏈袋壹個，沒收。
    事  實
一、甲○○曾於民國八十三年間因違反麻醉藥品管理條例經法院判處有期徒刑八月，
    於八十四年十月十八日執行完畢，猶不知悔改，復基於概括之犯意，自八十八年
    六月間起至同年九月九日止，連續在高雄市鹽埕區○○○路二六六號四樓三室無
    償轉讓第一級毒品海洛因供乙○○（通緝中，另行審結）施用約二十次。嗣八十
    八年九月九日下午四時許，在上址經警查獲，並扣得殘留海洛因之注射針筒三支
    、削尖吸管一支、殘有安非他命之夾鏈袋三個、空夾鏈袋一個、玻璃球一支。
二、案經高雄市政府警察局苓雅分局報請台灣高雄地方法院檢察署檢察官偵查起訴。
    理  由
一、訊據被告甲○○對右揭事實於本院初訊時供承不諱（本院卷第四八頁），惟嗣後
    則矢口否認有轉讓第一級毒品海洛因之犯行，辯稱：伊和同案被告乙○○係男女
    朋友，伊錢皆放在乙○○那邊，伊和乙○○係一起買來共同施用，非屬轉讓云云
    。經查：（一）被告甲○○與同案被告乙○○係遭警方以販賣第一級毒品海洛因
    予綽號「楊桃」之人而移送檢察官偵辦，而於偵查中檢察官對被告訊以乙○○是
    否有販賣海洛因予「楊桃」之人，被告供稱：「沒有，有時我買，她用；她買我
    用，住址在我的同居處，約有二十次左右。約六月至九月間」等情，有偵訊筆錄
    在卷可稽（偵查卷第三九頁），是被告確有購買海洛因無償供乙○○施用，應堪
    認定。（二）按「轉讓」係指無償的將物交予他人，被告購買海洛因無償提供予
    乙○○施用，自與毒品危害防制條例所定之轉讓罪責相符。（三）另扣案之殘留
    海洛因之注射針筒三支、削尖吸管一支、殘有安非他命之夾鏈袋三個、空夾鏈袋
    一個、玻璃球一支，經本院送高雄醫學院附設中和紀念醫院檢驗﹕其中針筒三支
    、吸管一支含有海洛因成份，夾鏈袋三個含有安非他命殘餘晶體等情，有檢驗報
    告單三紙在卷可參。（四）綜上所述，被告所辯要屬卸責之詞，殊無可採，事證
    明確，被告犯行洵堪認定。
二、核被告所為，係違反毒品危害防制條例第八條第一項之轉讓第一級毒品罪。被告
    持有第一級毒品海洛因，嗣進而轉讓之，持有之低度行為應為轉讓之高度行為所
    吸收，不另論罪。被告多次轉讓行為，時間緊接，所犯罪名相同，顯係出於概括
    犯意為之，為連續犯，爰依刑法第五十六條之規定以一罪論，並加重其刑。被告
    前曾於八十三年間因違反麻醉藥品管理條例經法院判處有期徒刑八月，於八十四
    年十月十八日執行完畢，此有台灣高雄地方法院檢察署刑案資料查註紀錄表在卷
    可參，其於五年內再犯本件有期徒刑以上之罪，係屬累犯，應依刑法第四十七條
    規定加重其刑。爰審酌被告無償轉讓毒品予他人施用，戕害他人身心健康，助長
    毒品流通，本不宜寬貸，惟本院念其與乙○○係男女朋友關係，其二人皆早有施
    用毒品惡習，其互相無償供對方施用毒品，情節係屬自戕行為等一切情狀，量處
    如主文所示之刑。扣案之殘留海洛因之注射針筒三支、削尖吸管一支、殘有安非
    他命之夾鏈袋三個，其已無法與海洛因及安非他命剝離，應分別視同第一級毒品
    海洛因與第二級毒品安非他命，扣案之玻璃球一支，係專供施用毒品之器具，爰
    依毒品危害防制條例第十八條第一項前段宣告沒收銷燬之，空夾鏈袋一個，係被
    告預備供犯罪之物，且為被告所有，業經被告供明在卷，爰依刑法第三十八條第
    一項第二款併予宣告沒收。至扣案之新台幣二千五百元，並無證據證明係被告犯
    罪所得之物，爰不予沒收，併此敘明。
據上論斷，應依刑事訴訟法第二百九十九條第一項前段，毒品危害防制條例第八條第
一項、第十八條第一項前段，刑法第十一條前段、第五十六條、第四十七條、第三十
八條第一項第二款，判決如主文。
中      華      民      國    八十九    年      八      月      二      日
                                  臺灣高雄地方法院刑事第二庭
                                      法  官  施  柏  宏
右正本證明與原本無異。
如不服本判決，應於判決送達後十日內，向本院提出上訴狀。
                                      書記官  邱  秋  珍
中      華      民      國    八十九    年      八      月      二      日
附錄本案論罪科刑法條：
毒品危害防制條例第八條第一項：
轉讓第一級毒品者，處一年以上七年以下有期徒刑，得併科新臺幣一百萬元以下罰金
。


司法院資訊處製作；財團法人民間司法改革基金會備份。
